臺灣桃園地方法院交通事件裁定　　　　96年度交聲字第644號
原處分機關　交通部公路總局新竹區監理所中壢監理站
異　議　人
即受處分人　甲○○
上列受處分人因違反道路交通管理處罰條例案件，對交通部公路
總局新竹區監理所中壢監理站於民國96年8 月7 日所為之裁決（
壢監裁字第裁53－B00000000 號），聲明異議，本院裁定如下：
    主  文
異議駁回。
    理  由
一、聲明異議意旨略以：異議人即受處分人甲○○於民國96年4
    月17日16時15分許騎乘SHQ-202 號輕型機車，行經高雄市○
    ○區○○路與建軍路口，為高雄市政府警察局交通警察大隊
    第二中隊第五小隊員警當場舉發「紅燈左轉（東向南）」（
    單號：高市警交字第B00000000 號，下稱本案罰單）。異議
    人於同年月22日上網欲以線上轉帳方式繳納罰鍰，因誤認另
    案罰單（單號：高警交字第NJ0000000 號，下稱另案罰單）
    為本案而逕為信用卡線上轉帳繳納新臺幣（下同）1,800 元
    ，嗣於同年8 月13日收受本案裁決書，遭原處分機關裁處罰
    鍰4,500 元，異議人詢問原處分機關後方知前所繳納之罰鍰
    非本案罰鍰，爰具狀聲明異議，懇請撤銷原處分並裁定已完
    納本案罰鍰終結本案云云。
二、原處分意旨略以：異議人於96年4 月17日16時15分駕駛SHQ-
    202 號輕型機車行經建國、建軍路口，為高雄市政府警察局
    交通警察大隊第二中隊第五分隊員警查獲「紅燈左轉（東向
    南）」之違規行為，並製作本案罰單當場舉發，且交付異議
    人簽收，嗣經移送原處分機關處理，惟因異議人未於應到案
    期日前向應到案處所聽候裁決或陳述意見，原處分機關爰依
    道路交通管理處罰條例第9 條第1 項後段、第53條第1 項、
    第63條第1 項第3 款及違反道路交通管理事件統一裁罰基準
    及處理細則，裁處異議人罰鍰4,500 元並記違規點數3 點。
三、按道路交通管理處罰條例第4 條第1 項規定：「駕駛人駕駛
    車輛或行人在道路上，應遵守道路交通標誌、標線、號誌之
    指示、警告、禁制規定，並服從執行交通勤務之警察或依法
    令執行指揮交通及交通稽查任務人員之指揮。」；又道路交
    通標誌標線號誌設置規則第206 條明定：「行車管制號誌各
    燈號顯示之意義如左：五、圓形紅燈（一）車輛面對圓形紅
    燈表示禁止通行，不得超越停止線或進入路口。」；另道路
    交通安全規則第102 條第1 項第1 款前段規定：「汽車行駛
    至交岔路口，其行進、轉彎，應遵守燈光號誌或交通指揮人
    員之指揮。」，違反上開規定者，應依道路交通管理處罰條
    例第53條第1 項所示「汽車駕駛人，行經有燈光號誌管制之
    交岔路口闖紅燈者，處新臺幣1,800 元以上5,400 元以下罰
    鍰」，並應依同條例第63條第1 項第3 款記違規點數3 點。
四、經查：
  (一)異議人於上開時地騎乘機車闖紅燈左轉，且為警當場攔停開
    單舉發，而由異議人親自簽收違規通知單之本案違規事實，
    業據異議人自承無誤，並有本案罰單1 紙在卷可稽，是此部
    分事實均已無疑，異議人自得根據其所持有之本案罰單上所
    填載之罰鍰金額、應到案處所、日期而為法所容許之處置（
    逕自繳款或到案聽候裁決），且該罰單關於單號、違規時間
    、地點、事實、舉發違反法條等基礎事實均記載明確，客觀
    上並無導致異議人誤認本案違規事實為他案之可能。
  (二)異議人雖辯稱：伊誤認上開另案罰單為本案而逕為信用卡線
    上轉帳繳納罰鍰1,800 元，應認本案罰鍰業已繳清云云。惟
    查，該另案罰單違規車輛雖與本案均為曾素美所有之上開輕
    機車，且違規事由均係闖紅燈，但兩案違規時間、地點、單
    號均大不相同，而交通部公路總局所設「電子公路監理網」
    中，如線上查詢欠繳交通違規罰鍰，一旦輸入異議人自己的
    身分證字號、生日等基本資料，自可查得本案違規之欠繳罰
    鍰紀錄，且若可線上（信用卡）轉帳繳納欠費，輸入同樣之
    異議人基本資料後，便會顯示出線上可轉帳之金額（且依本
    院職務上所知，目前尚無法以他人名義之信用卡繳納自己的
    違規欠費），此有本院實際操作之網頁列印資料在卷可稽（
    列印日期：96年12月17日，且目前系統已顯示本案可轉帳金
    額為０），是當異議人確實輸入自己的基本資料，自可查得
    本案罰單之欠費紀錄，能否進行線上轉帳繳款，也可立即查
    得可轉帳金額是否為０，縱使異議人當初係誤以車主曾素美
    之基本資料輸入並查詢之，異議人亦可明確看到查得之欠繳
    違規罰鍰紀錄係他案罰單，而非其所持之本案罰單，並無任
    何誤認繳款之可能（且該他案之所以能線上繳清，當係該筆
    欠款當時被系統設定為可線上轉帳，異議人又進一步以曾素
    美名義之信用卡辦理繳款方能為系統所接受），是異議人進
    行線上查詢時，不加比對手中之本案罰單，逕自線上轉帳繳
    交他案罰鍰（1,800 元）後，即謂自己業已繳清本案罰鍰並
    請求撤銷原裁定，當屬無理由。
五、綜上所述，異議人所辯誤認另案為本案而逕為繳納罰鍰一事
    ，尚非可採，其騎乘機車違規闖紅燈左轉之事證明確，原處
    分機關以異議人未於應到案期日前向應到案處所聽候裁決或
    陳述意見，爰依道路交通管理處罰條例第9 條第1 項後段、
    第53條第1 項、第63條第1 項第3 款及違反道路交通管理事
    件統一裁罰基準及處理細則，裁處異議人罰鍰4,500 元並記
    違規點數3 點，核無違誤，本件異議為無理由，應予駁回。
六、據上論斷，應依道路交通管理處罰條例第87條第2 項，道路
    交通案件處理辦法第19條，裁定如主文。
中　　華　　民　　國　　96　　年　　12　　月　　17　　日
                  交通法庭    法  官  吳勇毅
上正本證明與原本無異。
如不服本裁定，應於裁定送達後5日內向本院提出抗告狀。
                              書記官  陳奕珽
中　　華　　民　　國　　96　　年　　12　　月　　20　　日
